臺灣臺中地方法院民事判決
110年度訴字第681號
原      告  徐衍誠
訴訟代理人  邱竑錡律師
被      告  王仁君
上列當事人間請求損害賠償事件，本院於民國110年9月7日言詞
辯論終結，判決如下：
    主  文
被告應給付原告新臺幣15萬元，及自民國110年3月10日起至清償
日止，按年息百分之5計算之利息。
原告其餘之訴駁回。
訴訟費用由被告負擔百分之21，餘由原告負擔。
本判決原告勝訴部分，得假執行。
原告其餘假執行之聲請駁回。
    事實及理由
一、原告主張：伊與訴外人乙○○於民國108年1月1日登記結婚。
    被告甲○○明知乙○○為有配偶之人，竟於108年7月底搬到原告
    住所的隔壁，與乙○○經常在平日白天同時排休，到伊家中發
    生多次性行為，乙○○因而藉故不與伊發生性行為，嚴重打擊
    伊與乙○○之感情。又被告分別於108年2月13日、108年6月20
    日、109年2月27日、109年5月19日與乙○○至三芝、墾丁、彰
    化、臺中等地出遊過夜，2人並有挽手、擁抱等甚為親暱之
    舉動，甚至一同過情人節及慶生。嗣於109年4月9日伊發現
    乙○○與被告之關係後，嚴正警告被告，被告無視伊，仍與乙
    ○○偷偷約會，甚至在通訊軟體LINE上揚言要散播乙○○與被告
    之性愛影片及寫真集，惡性實為重大。被告之行為已侵害伊
    之配偶權，導致伊家庭破碎，令伊深感痛心，爰依民法第18
    4條第1項前段、同法第195條第1項、第3項規定，提起本件
    訴訟等語。並聲明：（一）被告應給付原告新臺幣（下同）
    70萬元，及自起訴狀繕本送達翌日起至清償日止，按年息5%
    計算之利息。（二）願供擔保，請准宣告假執行。
二、被告辯以：伊對乙○○已經結婚一事並不知情，伊在乙○○結婚
    之前就與乙○○在交往。伊沒有在LINE上面散播，這部分只有
    乙○○看的到，伊也沒有罵原告性無能等語，資為抗辯。並聲
    明：原告之訴駁回。
三、本院得心證之理由：
（一）原告主張：原告與乙○○為配偶關係，提出戶籍謄本為證（
      見本院卷第93頁），堪信為真實。惟原告主張被告明知乙
      ○○為有配偶之人，仍與乙○○交往，則為被告所否認，並以
      前詞置辯。
（二）被告辯稱不知乙○○係有配偶之人云云。經查，證人乙○○於
      本院證述以：伊於108年8、9月間，有跟被告說已經結婚
      登記，被告知道伊是有配偶之人，伊告訴被告結婚後還有
      跟被告交往，並發生20-30次關係等語（見本院卷第73頁
      ）。再觀諸原告提出被告與乙○○之簡訊紀錄，被告對乙○○
      稱：「其實我一直在想不斷的想，為什麼我們明明很相愛
      ，在一起所有都這麼好，為什麼我們不能真正好好的在一
      起，為什麼把彼此都留在另一邊受苦受折磨！為什麼不能
      讓我們好好享受享福幸性福到老呢><」、「阿他找你出門
      呢？那你現在起床要幹嘛？我好想你」、「回去好好煮飯
      給他吃！」、「那就好好做你的賢妻良母！好好煮飯一起
      吃」、「好好做徐主任的妻子吧！」等語（見本院卷第23
      至25頁），由以上之證據，足認被告知悉乙○○為有配偶之
      人。是被告辯稱伊不知乙○○係有配偶之人，不足採信。
（三）按婚姻係以夫妻之共同生活為其目的，配偶應互相協力保
      持其共同生活之圓滿安全及幸福，而夫妻間互守誠實，係
      為確保其共同生活之圓滿安全及幸福之必要條件，故應解
      為配偶因婚姻契約而互負誠實之義務，配偶之一方行為不
      誠實，破壞共同生活之圓滿安全及幸福者，即為違反因婚
      姻契約之義務而侵害他方之權利（最高法院55年台上字第
      2053號裁判意旨參照）。又侵害配偶權之行為，並不以通
      姦行為為限，倘其行為已逾社會一般通念所能容忍之範圍
      ，且達於破壞他人婚姻共同生活之圓滿安全及幸福之程度
      ，即足當之。
（四）原告提出被告與乙○○簡訊、LINE內容及照片等，為被告所
      不否認（見本院卷第23-27頁、第113-117頁、第97-111頁
      ）。觀諸被告與乙○○簡訊及LINE對話內容，多有互傾愛意
      、討論床笫性事等調情、性事對話（見本院卷第207-271
      頁，本院不在本判決書詳載其內容），均已逾越社交禮儀
      的範疇與分寸，可認為有不正當之交往存在，該等行為顯
      然已逾越社會通念配偶間所能容忍之範圍，而達破壞婚姻
      共同生活之圓滿安全及幸福之程度，自係侵害原告基於配
      偶及婚姻關係之身分法益，且其情節重大。
（五）綜上，原告主張其因被告之侵權行為，致其精神上蒙受痛
      苦，請求被告賠償其所受非財產上損害，洵屬有據。
（六）按因故意或過失，不法侵害他人之權利者，負損害賠償責
      任。故意以背於善良風俗之方法，加損害於他人者亦同。
      不法侵害他人之身體、健康、名譽、自由、信用、隱私、
      貞操，或不法侵害其他人格法益而情節重大者，被害人雖
      非財產上之損害，亦得請求賠償相當之金額；前2項規定
      ，於不法侵害他人基於父、母、子、女或配偶關係之身分
      法益而情節重大者，準用之，民法第184條第1項、第195
      條第1、3項分別定有明文。次按不法侵害他人之人格權，
      被害人受有非財產損害，請求加害人賠償相當金額之慰撫
      金時，法院對於慰撫金之量定，應斟酌實際加害情形、所
      造成之影響、被害人所受精神上痛苦之程度、雙方之身分
      、地位、經濟狀況及其他各種情形，以核定相當之數額（
      最高法院分別著有47年台上字第1221號、51年台上字第22
      3號及76年台上字第1908號裁判意旨參照）。又身分法益
      與人格法益同屬非財產法益，上開最高法院有關人格法益
      受侵害而酌定慰撫金之標準，自得為本件衡量原告因身分
      法益受侵害所受之損害，其賠償數額究竟若干為適當之參
      考。兩造之學經歷財產狀況，業經兩造陳明在卷（見本院
      卷第153頁），並有稅務電子閘門調件明細表附卷可憑（
      外放）。本院斟酌兩造之身分、地位、經濟能力與原告所
      受之精神上痛苦，認原告請求被告賠償精神慰撫金以15萬
      元為適當，逾此部分之請求，則為無理由，不應准許。
四、從而，原告依民法第184條第1項後段、第195條第3項準用第
    1項前段等規定，請求被告給付15萬元，及自起訴狀繕本送
    達翌日即110年3月10日起至清償日止，按年息5%計算之法定
    遲延利息，為有理由，應予准許，逾此部分之請求，則屬無
    據，應予駁回。
五、本件所命給付金額未逾50萬元，應依職權宣告假執行；至於
    原告敗訴部分，其假執行之聲請，因失所依據，應予駁回。
六、本件事證已臻明確，兩造其餘陳述及主張，核與本件判決結
    論不生影響，爰不一一論述，附此敘明。
七、訴訟費用負擔之依據：民事訴訟法第79條。
中　　華　　民　　國　  110　　年　　9　　月　　29　　日
                     民事第六庭    法  官  謝慧敏
正本係照原本作成。
如對本判決上訴，須於判決送達後20日內向本院提出上訴狀。如
委任律師提起上訴者，應一併繳納上訴審裁判費。
中　　華　　民　　國　　110 　年　　9 　月　　29 　　日
                                   書記官  黃于娟